【裁判字號】    99,易,744
【裁判日期】    990621
【裁判案由】    竊盜
【裁判全文】
臺灣高雄地方法院刑事判決               99年度易字第744號
公  訴  人  臺灣高雄地方法院檢察署檢察官
被      告  乙○○
選任辯護人  梁智豪律師
上列被告因竊盜案件，經檢察官提起公訴（98年度偵字第22171
號），本院判決如下：
    主  文
乙○○犯如附表編號1 號、2 號「所犯罪刑」欄所示之罪，處如
附表編號1 號、2 號「所犯罪刑」欄所示之刑，應執行有期徒刑
壹年拾月。
其他被訴竊盜部分無罪。
    事  實
一、乙○○前因詐欺案件，經法院判處有期徒刑3 月，減為有期
    徒刑1 月15日確定，於民國97年12月21日縮刑期滿執行完畢
    。詎其仍不知悔改，因經濟狀況不佳，工作所得入不敷出，
    竟萌生不法所有意圖，分別為如附表編號1 號、2 號所示竊
    取他人動產之行為（犯罪之時間、地點、竊得物品、被害人
    、行竊方式均詳如附表編號1 號、2 號所示），嗣經警循線
    查獲。
二、案經陳穗如、甲○○訴由高雄縣政府警察局湖內分局報請臺
    灣地方法院檢察署檢察官偵查起訴。
    理  由
一、證據能力之判斷：
  (一)按被告以外之人於審判外之言詞或書面陳述，除法律有規定
    者外，不得作為證據，刑事訴訟法第159 條第1 項定有明文
    。本件證人丙○○、丁○○、甲○○在警詢所為之陳述，為
    被告以外之人於審判外之言詞陳述，且不合同法第159 條之
    1 至之5 之特別情況，則被告及辯護人辯稱證人丙○○、丁○○、甲○○在警詢之陳述無證據能力，即無不合，本件自
    不得以證人丙○○、丁○○、甲○○在警詢之陳述為被告犯
    罪之認定。
  (二)另被告以外之人於偵查中向檢察官所為之陳述，除顯有不可
    信之情況者外，得為證據，刑事訴訟法第159 條之1 第2 項
    定有明文。而同法第159 條之1 第2 項所定被告以外之人於
    偵查中向檢察官所為之陳述，原包括以被告身分，或以證人
    （應具結）身分所為之陳述，倘檢察官於訊問前，已依不同
    身份所應適用之程序，分別告知同法第95條關於訊問被告應
    先告知之事項，或同法第180 條、第181 條、第186 條第2
    項之證人拒絕證言權，使該受訊問之被告以外之人瞭解其係
    基於何種身分應訊，得以適當行使各該當權利，不致因身分
    混淆而剝奪其權利之行使，則檢察官此種訊問方式之偵查作
    為，即難謂為於法有違。本件證人丙○○、丁○○、甲○○
    等人於檢察官偵查中所為之陳述，係由檢察官以證人身分訊
    問，已告知刑事訴訟法第180 條、第181 條之規定，始進行
    訊問，其等並已具結，被告及辯護人並未提及檢察官在偵查
    時有不法取供之情形，復經本院於審理程序中進行交互詰問
    程序，已保障被告對質詰問權之行使，此外，亦無顯不可信
    之情形，揆諸前揭規定意旨及說明，自應認其等於偵查中以
    證人身分應訊之陳述均有證據能力。
二、有罪部分事實之認定：
    訊據被告乙○○矢口否認有何如附表1 號、2 號所示之竊盜
    犯行，辯稱伊原名「林明炎」，有「炎仔」、「神偷」之綽
    號，「炎仔」是鄉下人對伊之親切稱呼，但被叫「神偷」很
    無奈，前因詐欺案件執行完畢出監後，擔任堆高機助手幫忙
    拿棧板之工作，有休息一段時間，最近又開始工作，平日有
    戴眼鏡，交通工具為機車或腳踏車，所騎腳踏車已有7 、8
    年車齡，晚上會騎腳踏車去網咖，但於附表「犯罪時間」欄
    所示時間，未至如附表「犯罪地點」欄所示地點行竊云云。
    經查：
  (一)按向警方為失竊之報案，除需於發覺失竊後前往報案外，尚
    需配合警方到住處採證，警方如查獲線索，並需配合指認及
    其他調查，是如非確遭小偷侵入行竊，依一般經驗法則，通
    常之人並無隨意謊報遭小偷偷竊之可能。而本件依證人即被
    害人丁○○證稱略以：伊位於高雄縣湖內鄉○○村○○路○
    段212 巷38號住處，於98年6 月2 日凌晨4 時許，遭小偷侵
    入，伊聽到抽屜被打開的聲音，睜開眼睛看到小偷，對望確
    認非伊家人後，伊即大叫有小偷，小偷隨即由2 樓衛浴間之
    窗戶逃走，經檢視，伊置放於1 樓餐廳椅子上之皮包，被竊
    走現金5,000 元，置放於另1 個手提包內之2,400 元消費券
    ，及伊先生置放於1 樓客廳皮夾內之800 元現金，亦均被竊
    等語（詳偵查卷第29頁、本院卷第60至64頁），證人即被害
    人甲○○證稱略以：伊位於高雄縣湖內鄉○○村○○路○段
    480 巷59號住處，於98年6 月2 日凌晨5 時許，遭小偷侵入
    ，伊聽到床邊抽屜被翻動聲音，睜開眼睛見小偷在翻抽屜，
    叫了一聲「賊啊（台語）」，小偷轉過身來看，伊趕緊叫醒
    睡在一旁之先生，小偷急忙由主臥室一旁神明廳之窗戶逃走
    ，經檢視，伊先生吊掛在神明廳衣架長褲之皮夾，被偷走現
    金10,000元等語（詳偵查卷第28至29頁、本院卷第34至38頁
    ），又被害人丁○○、甲○○均向警方為被竊之報案，且配
    合警方至家中採證，並至警局指認被告，製作調查筆錄，接
    受檢察官及本院訊問，有受理刑事案件報案三聯單、勘查採
    證報告書、採證相片、調查筆錄、偵查筆錄、本院筆錄附卷
    可稽（詳偵查卷第7 至12頁、第39至81頁、偵查卷第27至29
    頁、本院卷第34至40頁、第59至66頁），依上經驗法則所示
    ，難認其等所證有何不實，且依採證相片所示，被害人丁○○、甲○○住處確有被侵入之情形，住處內衣物、皮包等物
    並有被翻找之跡象，則依上開事證所示，被害人丁○○、甲○○住處，於上開時間確遭小偷侵入，被竊取上開所述財物
    之事實，應可認定。
  (二)被害人丁○○雖稱未見小偷如何侵入，但依其證稱略以：小
    偷應該是從車庫爬上來的，因為1 樓門沒有被打開，而伊住
    處僅有該處可能爬上2 樓，且該處確有腳印，小偷爬上車庫
    屋頂後，原係想自2 樓主臥室窗戶爬進屋內，因紗窗有被打
    開，但內側除放置音響外，另堆放塑膠袋、襪子等雜物，不
    利進入，小偷因而改自2 樓衛浴間窗戶爬進來，被發現後小
    偷也是從該處跳出去逃逸等語（詳本院卷第65頁），經核，
    所證與其住處正面為鐵皮製屋頂車庫，車庫連接至2 樓主臥
    室窗戶及衛浴間窗戶之情相符，有相片8 張附卷可稽（詳警
    卷第42至43頁、第49至50頁），且因小偷係偶然犯案，對行
    竊處所之相關位置並非熟稔，遇緊急情況時循進入之途徑逃
    逸，尚符常情，被害人丁○○既見小偷自2 樓衛浴間窗戶逃
    逸，則依上開事證推認小偷係由該處侵入，亦無不合，另參
    酌被害人丁○○住處車庫鐵皮屋頂連接巷道處下方，僅供人
    進出之小門右側（本件係立於被害人住處判斷左右，非立於
    前方往住處判斷左右）因植栽所需，砌有裝填土方之水泥矮
    牆易於往上攀爬，且該處左上方恰於鐵皮屋頂下另砌有一水
    泥平台，亦利於作為攀爬至鐵皮屋頂之中間墊腳處，有相片
    3 張附卷可按（詳警卷第42頁下方、第43頁），則小偷應係
    由大門右側植栽矮牆，攀爬至大門上方水泥平台後，再向上
    爬至車庫上方之鐵皮屋頂，經鐵皮屋頂至2 樓主臥室左後側
    公用衛浴間下，翻爬窗戶進入衛浴間，再下至1 樓竊取財物
    之事實，亦可認定。
  (三)被害人甲○○雖亦未見小偷如何侵入，但依其證稱略以：伊
    住處圍有鐵欄杆，但高度甚矮，1 樓有鎖，窗戶有鐵窗，小
    偷無法進入，2 樓主臥室落地窗有上鎖，但窗戶未裝設鐵窗
    ，主臥室外陽台有腳印，小偷應該有上到陽台，而由陽台可
    跨至主臥室右側之神明廳八角窗，該窗戶有被打開之痕跡，
    且放在窗戶內側旁邊之衣架，黏有小偷所帶進來之泥土，所
    以小偷應該是自主臥室右側神明廳之八角窗進入等語（詳本
    院卷第39至40頁），經核，被害人甲○○住處為1 獨立建物
    ，四周圍有以鐵欄杆連接水泥柱之矮牆，1 樓窗戶均裝設鐵
    窗，2 樓窗戶則未裝設鐵窗，2 樓主臥室外有陽台，陽台與
    右側神明廳之八角窗距離甚近，通常之人均可跨越，此有相
    片4 張附卷可稽（詳警卷第61頁、第65頁下方、第66頁上方
    ），而依被害人甲○○所證，1 樓大門既有上鎖無打開跡象
    ，小偷勢必踰越矮牆後由2 樓進入，且2 樓陽台既有腳印，
    且陽台旁之八角窗有被打開痕跡，窗戶內側之衣架復沾黏小
    偷帶入之泥土，則被害人甲○○所為小偷由陽台跨至八角窗
    進入之推認，合於邏輯，應堪採信，又依現場陽台相片顯示
    ，小偷攀爬進入時所留大量泥土之痕跡在陽台左側，有相片
    1 張附卷可按（詳警卷第64頁下方），顯見小偷係由左側攀
    爬進入陽台，復由陽台左側下方之相片顯示，陽台左側下方
    有窗戶，窗戶外側裝設有鐵窗，此有相片1 張附卷可佐（詳
    警卷第65頁下方），則小偷應係攀爬鐵窗攀上至2 樓陽台，
    亦可認定，從而本件小偷係踰越以鐵欄杆連接水泥柱之矮牆
    後，自客廳大門左側垂直轉彎後牆面，由鐵窗往上攀爬上2
    樓主臥室外側陽台，再由陽台往右側跨爬至主臥室右側，由
    八角窗進入神明廳竊取財物之事實，亦可加以認定。
  (四)按刑事實務上之對人指認，乃於案發後，經由證人（包括被
    害人共犯或目擊之第三人等）指證並確認犯罪行為人之證據
    方法，現行刑事訴訟法並無關於指認程序之規定，如何由證
    人正確指認犯罪行為人，自應依個案之具體情形為適當之處
    理，指認之程序，固須注重人權之保障，亦須兼顧真實之發
    現，以確保社會正義實現之基本目的，如證人係出於親身經
    歷之見聞所為指認，並依法踐行調查程序後，綜合證人對事
    實之陳述及其於該事件中所處之地位等各項情況，足資認定
    其確能對被告觀察明白，認知被告行為之內容，該事後依憑
    個人之知覺及記憶所為之指認客觀可信，並非出於不當之暗
    示，亦未違悖一般日常生活經驗之定則或論理法則，即非不
    得採為判決之基礎，此有最高法院98年度台上字第3495號判
    決意旨可資參照。而本件依證人即承辦警員戊○○證稱略以
    ：被害人丁○○、甲○○描述小偷體型瘦高，騎乘腳踏車為
    交通工具，而被告為其轄區經常犯罪之治安人口，且之前夜
    間巡邏時，2 、3 次見被告於夜間凌晨2 時許及天將亮之時
    ，騎乘腳踏車在外到處閒逛，且聽資深同事說被告有「神偷
    」之綽號，藉戶口查察被告至派出所接受例行性訪查之機會
    ，請被害人丁○○、甲○○至所外私下辨認，數日後再依規
    定，由被害人丁○○、甲○○就被告及其他多數人相片作指
    認，因被害人丁○○、甲○○指認被告為行竊之人，因認被
    告涉有嫌疑等語（詳本院卷第67至74頁）。又被害人丁○○
    、甲○○除在警局指認被告為本件竊案行竊之人外，亦均當
    庭指認係被告侵入住處偷竊，有筆錄附卷可稽（詳本院卷第
    62頁、第36頁），而依被害人丁○○所證，伊睡覺時聽到抽
    屜被打開的聲音，睜開眼睛，沒有看到人，過不久又聽到抽
    屜被打開的聲音，睜開眼睛，見被告站在離伊約1 步之距離
    ，面對面注視伊，當時因被告站在窗戶前，窗簾未拉上，窗
    外有路燈，所以可看清楚被告，經過約15至30秒，由長相及
    穿著判定所見非伊先生後，才大叫等語（詳偵查卷第28頁、
    本院卷第60頁），另依證人甲○○證稱略以：伊睡覺時聽到
    抽屜被打開及東西被翻動的聲音，睜開眼睛，見被告在右手
    邊床頭櫃拉開抽屜找東西，當時被告有轉頭來注視伊，距離
    約手臂張開之距離（經當庭測量約為115 公分），當時有開
    小燈，且房間有落地窗及2 個窗戶，天色已經很亮，所以有
    看清竊賊之長相，該竊賊即被告，對望約1 、2 秒後，伊即
    叫喊「賊啊（台語）」，並搖睡在旁邊之先生，被告遂逃跑
    ，由隔壁神明廳的窗戶跳到1 樓，騎乘腳踏車逃逸等語（詳
    偵查卷第28至29頁、本院卷第35至40頁）。經核，承辦警員
    依被害人所指訴之竊賊特徵，參酌地緣關係與日常巡邏經驗
    ，藉例行訪查之機會，請被害人丁○○、甲○○私下辨認被
    告是否本件竊賊，被害人丁○○、甲○○為肯定之表示後，
    分別經13日、5 日，再將被告相片與其他19名案外人相片共
    列供指認，其先前私下辨認之偵查作為，合乎常情，為判斷
    偵查方向所必要，其後將多數相片並列供指認之偵查作為，
    可進一步檢驗先前辨認之可信性，且依被害人丁○○、甲○○所證，其等係依被竊當天之印象為上開相片之指認，有筆
    錄附卷可稽（詳本院卷第62頁、第36頁），足見承辦警員於
    提供多數相片供指認時，並未為不當之誘導，辯護人辯稱偵
    查中之指認過程不合規定，尚無可採；且本件業經被害人到
    庭實施交互詰問，證人並就看見竊賊時之距離、光線及對望
    情境詳為描述，依被害人丁○○所述，其係第2 次聽見異聲
    而睜眼檢視，又因先行判斷是否家人而有較長之對望時間，
    且當時與行竊者距離近，光線充足，自有可能看清行竊者長
    相及其他特徵；另依被害人甲○○所述，雖與行竊者之對望
    時間較短，但當時與行竊者之距離既近，且光線充足，亦難
    認無法認清行竊者之長相及其他特徵，況被害人尚且清晰窺
    見行竊者係騎乘腳踏車離去，顯見除乍醒時之對望外，在逃
    離過程，被害人甲○○對行竊者之行蹤有較佳之掌握，自有
    助於指認，從而亦應認其得對行竊者為有效之指認。綜上，
    本件業經被害人丁○○、甲○○指認被告即為行竊之人，且
    偵查過程中之私下辨認合乎常情，相片指認無不當誘導之情
    形，並經交互詰問，被告及辯護人已為充分之防禦，而依證
    人所證見被告行竊時之情境，堪認確可看清行竊者長相及其
    他特徵，從而應認所證均堪信為真實，則被告確有如附表編
    號1 號、2 號所示之犯行，應可認定。至在被害人丁○○、
    甲○○住處所採得之掌紋、指紋送鑑結果，雖未發現相符者
    ，有內政部刑事警察局鑑驗書2 分附卷可按（詳警卷第41頁
    、第60頁），但此僅可證明採取過程，未採得被告遺留現場
    之掌紋、指紋，尚不得推認非被告侵入行竊，併予敘明。
三、論罪科刑：
  (一)按刑法第321 條第1 項第2 款規定將「門扇」、「牆垣」、
    「其他安全設備」並列，則所謂「門扇」專指門戶而言，應
    屬狹義，僅指分隔住宅或建築物內外之間之出入口大門而言
    ；而所謂「其他安全設備」，指門扇、牆垣以外，依通常觀
    念足認防盜之一切設備而言，如電網、門鎖以及窗戶等是，
    至於已經入大門室內之住宅或建築物內部諸門，不論是房間
    門、廚房門、通往陽台之落地鋁製玻璃門，則應認係「其他
    安全設備」，此有最高法院25年上字第4168號判例意旨，司
    法院（73）廳刑一字第603 號及臺灣高等法院暨所屬法院72
    年度法律座談會刑事類第28號研討結果可資參照，是依上開
    說明，為防盜另外裝設之鐵窗、窗戶、公寓式房屋分隔客廳
    與陽台間之落地鋁玻璃門等，均屬刑法第321 條第1 項第2
    款所規定之「其他安全設備」。又籬笆本係因防閑而設，自
    屬安全設備之一種，究與牆垣係用土磚作成之性質有間，此
    亦有最高法院45年台上字第210 號判決意旨可資參酌，而本
    件如附表2 號「行竊方式」欄所示，被害人甲○○住處外以
    鐵欄杆連接水泥柱之矮牆，主要材質為鐵欄杆，此有相片1
    張附卷可稽（詳警卷第65頁下方），該矮牆自屬刑法第321
    條第1 項第2 款之「其他安全設備」，而非牆垣。再者，刑
    法第321 條第1 項第2 款之毀越門扇安全設備竊盜罪，關於
    「毀越」指毀損與踰越而言，毀越門扇或安全設備而入室行
    竊，其越入行為即屬侵入住宅，已結合於所犯加重竊盜之罪
    質中，無更行構成侵入住宅罪之理，此亦有最高法院27年上
    字第1887號判例意旨可資參照。
  (二)核被告如附表編號1 號、2 號之所為，均係犯刑法第321 條
    第1 項第1 款、第2 款之踰越安全設備夜間侵入住宅竊盜罪
    。其就如附表編號1 號、2 號所犯各罪間，犯意各別，行為
    互殊，應分論併罰。本件踰越安全設備進入被害人住處竊盜
    之犯行，侵入住宅之行為已結合於加重竊盜之罪質中，依最
    高法院27年上字第1887號判例所示，自無庸另論侵入住宅罪
    。被告前因詐欺案件，經法院判處有期徒刑3 月，減為有期
    徒刑1 月15日確定，於97年12月21日縮刑期滿執行完畢，有
    臺灣高等法院被告前案紀錄表附卷可稽（詳本院卷第反面）
    ，5 年內故意再犯本件有期徒刑以上之罪，為累犯，應依刑
    法第47條第1 項規定加重其刑。爰審酌被告正值壯年，不思
    以正當途徑獲取財物，竟竊取他人物品，侵害他人財產法益
    ，價值觀念偏差，應予導正，其以侵入住宅手法竊盜，更對
    被害人心理造成恐懼，破壞社會治安甚鉅，否認犯罪，犯後
    態度不佳，前有幫助詐欺、幫助重利之犯罪紀錄，有臺灣高
    等法院被告前案紀錄表、刑事判決資料附卷可稽（詳本院卷
    第6 頁、第18至22頁），素行不佳等一切情狀，分別量處如
    附表編號1 號、2 號「宣告罪刑」欄所示之刑，並定如主文
    所示之應執行刑。
四、公訴意旨另以：被告於98年6 月2 日凌晨2 時54分許，至高
    雄縣湖內鄉○○村○○路242 巷12弄19號丙○○之住處，攀
    爬1 樓之遮陽棚至2 樓陽台並踰越該住處窗戶進入2 樓屋內
    後，竊取丙○○之妻洪千雅所有置放於2 樓房間床鋪旁桌子
    上之錢包內之現金約3500元，得手後欲逃逸，因認被告另涉
    犯刑法第321 條第1 項第1 款、第2 款之踰越門扇夜間侵入
    住宅竊盜罪云云。而訊據被告堅決否認有上開竊盜犯行，辯
    稱非伊侵入丙○○住處竊盜等語，經查：
  (一)按犯罪事實應依證據認定之，無證據不得認定犯罪事實；不
    能證明被告犯罪者，應諭知無罪之判決，刑事訴訟法第154
    條第2 項、第301 條第1 項分別定有明文；另所謂認定犯罪
    事實之證據，無論其為直接或間接證據，均須達於通常一般
    人均不致有所懷疑，而得確信其為真實之程度，始得據為有
    罪之認定，若其關於被告是否犯罪之證明未能達此程度，而
    有合理性懷疑之存在，致使無法形成有罪之確信，根據「罪
    證有疑、利於被告」之證據法則，即不得遽為不利被告之認
    定，此亦有最高法院29年上字第3105號、40年台上字第86號
    、76年台上字第4986號判例意旨可資參照。
  (二)依證人即被害人丙○○固證述略以：於98年6 月2 日凌晨2
    時54分許，伊在位於高雄縣湖內鄉○○村○○路242 巷12弄
    19號住處睡覺，太太驚醒後發現有人影而大叫，小偷就從陽
    台衝出去，事後發現太太洪千雅所有置放於2 樓房間床鋪旁
    桌子上之錢包，被偷現金約3,500 元等語（詳偵查卷第6至7
    頁、本院卷第28至34頁），核與被害人住處之手提袋有被翻
    動，四層櫃有被打開之現象，及在四層櫃採得4 枚可疑指紋
    之情形大致相符，有刑案勘察採證報告表1 份及現場相片27
    張附卷可稽（詳警卷第23頁、第25至38頁），上開所證自堪
    信為真實，則被害人丙○○住處確有公訴意旨所指之被竊事
    實，固可認定，但上開事證僅可證明被害人住處被竊之事實
    ，尚無法證明本件竊案為被告所為。
  (三)依被害人丙○○指認結果，被告之身材、體型、背影與行竊
    者固均相像，但因被害人未與行竊者對望，未看見行竊者臉
    部，且未注意有無戴眼鏡及髮型，因而無法確認被告是否本
    件之行竊者，此有筆錄附卷可稽（詳偵查卷第6 頁、本院卷
    第28至32頁），因臉部相貌為人體外觀上最具特徵之處，除
    去臉部相貌，其他身體及四肢之特徵較為相似，被害人既未
    見行竊者之臉部特徵，自無法依其對身材、體型、背影之指
    認，逕認被告涉及本件竊案。另在被害人住處四層櫃所採得
    之指紋，因紋線模湖不清，特徵點不足而無法比對，此有刑
    事案件採證紀錄單1 份附卷可按（詳警卷第24頁），是亦無
    法依採得之指紋推認本件竊案與被告有關，此外亦查無其他
    證據可資證明被害人丙○○住處係被告所竊，從而尚難使一
    般人確信本件被害人丙○○住處之竊案為被告所為，此部分
    自應為被告無罪之諭知。
據上論斷，應依刑事訴訟法第299 條第1 項前段、第301 條第1
項，刑法第321 條第1 項第1 款、第2 款、第47條第1 項、第51
條第5 款，判決如主文。
本案經檢察官張志杰到庭執行職務。
中    華    民    國    99    年    6     月    21    日
                  刑事第六庭    法  官  鄭峻明
以上正本證明與原本無異。
如不服本判決應於收受判決後10日內向本院提出上訴書狀，並應
敘述具體理由。其未敘述上訴理由者，應於上訴期間屆滿後20日
內向本院補提理由書(均須按他造當事人之人數附繕本)「切勿逕
送上級法院」。
中    華    民    國    99    年    6     月    21    日
                                書記官  吳韻芳
附表：
┌─┬────┬────┬─────┬───┬──────────┬────┬────┐
│編│犯罪時間│犯罪地點│竊得物品  │被害人│行竊方式            │所犯法條│宣告罪刑│
│號│        │        │（新台幣）│      │                    │        │        │
├─┼────┼────┼─────┼───┼──────────┼────┼────┤
│1 │98年6 月│高雄縣湖│現金5,800 │丁○○│由大門右側植栽矮牆，│刑法第  │乙○○犯│
│  │2 日凌晨│內鄉文賢│元、消費券│      │攀爬至大門上方水泥平│321 條第│踰越安全│
│  │4 時許  │村中正路│2,400元   │      │台後，再向上爬至車庫│1 項第1 │設備夜間│
│  │        │二段212 │          │      │上方之鐵皮屋頂，經鐵│款、第2 │侵入住宅│
│  │        │巷38號  │          │      │皮屋頂行走至2 樓主臥│款      │竊盜罪，│
│  │        │        │          │      │室左後側公用衛浴間下│        │累犯，處│
│  │        │        │          │      │，翻爬窗戶進入衛浴間│        │有期徒刑│
│  │        │        │          │      │，再下至1 樓，由置放│        │壹年。  │
│  │        │        │          │      │於餐廳椅子上之丁○○│        │        │
│  │        │        │          │      │皮包，竊取現金5,000 │        │        │
│  │        │        │          │      │元、由另1 手提包竊取│        │        │
│  │        │        │          │      │消費券2,400 元，並由│        │        │
│  │        │        │          │      │置放於客廳之丁○○先│        │        │
│  │        │        │          │      │生皮夾，竊取現金800 │        │        │
│  │        │        │          │      │元。                │        │        │
├─┼────┼────┼─────┼───┼──────────┼────┼────┤
│2 │98年6 月│高雄縣湖│現金10,000│甲○○│踰越以鐵欄杆連接水泥│刑法第  │乙○○犯│
│  │2 日凌晨│內鄉文賢│元        │      │柱之矮牆後，自客廳大│321 條第│踰越牆垣│
│  │5 時許  │村中正路│          │      │門左側垂直轉彎後牆面│1 項第1 │夜間侵入│
│  │        │二段480 │          │      │，沿鐵窗往上攀爬上2 │款、第2 │住宅竊盜│
│  │        │巷59號  │          │      │樓主臥室外陽台，再由│款      │罪，累犯│
│  │        │        │          │      │陽台往右側跨爬至主臥│        │，處有期│
│  │        │        │          │      │室右側，由八角窗進入│        │徒刑壹年│
│  │        │        │          │      │神明廳，竊取甲○○之│        │。      │
│  │        │        │          │      │夫吊掛於神明廳衣架長│        │        │
│  │        │        │          │      │褲皮包內之現金10,000│        │        │
│  │        │        │          │      │元。                │        │        │
└─┴────┴────┴─────┴───┴──────────┴────┴────┘
附錄論罪科刑法條：
刑法第321條
犯竊盜罪而有左列情形之一者，處 6 月以上、 5 年以下有期徒
刑：
一、於夜間侵入住宅或有人居住之建築物、船艦或隱匿其內而犯
    之者。
二、毀越門扇、牆垣或其他安全設備而犯之者。
三、攜帶兇器而犯之者。
四、結夥三人以上而犯之者。
五、乘火災、水災或其他災害之際而犯之者。
六、在車站或埠頭而犯之者。
前項之未遂犯罰之。

司法院資訊處製作；財團法人民間司法改革基金會備份。
